【裁判字號】    97,台上,4173
【裁判日期】    970829
【裁判案由】    違反毒品危害防制條例
【裁判全文】
最高法院刑事判決            九十七年度台上字第四一七三號
上  訴  人  甲○○
上列上訴人因違反毒品危害防制條例案件，不服台灣高等法院花
蓮分院中華民國九十七年三月三十一日第二審判決（九十七年度
上訴字第七一號，起訴案號：台灣花蓮地方法院檢察署九十六年
度毒偵字第七二一號），提起上訴，本院判決如下：
    主  文
上訴駁回。
    理  由
按刑事訴訟法第三百七十七條規定，上訴於第三審法院，非以判
決違背法令為理由，不得為之。是提起第三審上訴，應以原判決
違背法令為理由，係屬法定要件。如果上訴理由書狀並未依據卷
內訴訟資料，具體指摘原判決不適用何種法則或如何適用不當，
或所指摘原判決違法情事，顯與法律規定得為第三審上訴理由之
違法情形，不相適合時，均應認其上訴為違背法律上之程式，予
以駁回。又不服地方法院之第一審判決而上訴者，應向管轄第二
審之高等法院為之。上訴書狀應敘述具體理由。上訴書狀未敘述
上訴理由者，應於上訴期間屆滿後二十日內補提理由書於原審法
院。逾期未補提者，原審法院應定期間先命補正，刑事訴訟法第
三百六十一條定有明文。第二審法院認為上訴書狀未敘述理由或
上訴有不合法律上之程式之情形者，應以判決駁回之。但其情形
可以補正而未經原審法院命其補正者，審判長應定期間先命補正
。同法第三百六十七條規定甚明。本件第一審法院關於論上訴人
甲○○以施用第一級毒品，累犯罪，處有期徒刑捌月部分（第一
審就上訴人施用第二級毒品罪判處有期徒刑肆月部分，業經原審
駁回上訴人該部分之上訴而確定），上訴人不服第一審該部分之
判決，於民國九十七年三月三日具狀提起第二審上訴略謂：「按
證據雖已調查，而其內容尚未明瞭，即與未經調查無異，如遽行
判決，仍屬應於審判期日調查之證據未予調查」、「有罪之判決
書，對於被告有利之證據不予採納者，應說明其理由，復為刑事
訴訟法第三百十條第二款所明定，否則難謂無判決不備理由之違
法」。本院三十一年上字第八號及六十三年台上字第三二二０號
判例分別著有明文。並稱：其餘上訴理由後補之云云。原判決以
上訴人就第一審該部分判決究竟如何對上訴人有利之證據不予採
納及判決如何不備理由，並未具體指摘，因認其上訴違背法律上
之程式，判決駁回上訴人在第二審之該部分上訴，已詳敘其認定
之理由。上訴意旨略謂：第一審判決就上訴人施用第一級毒品之
用量，事實與理由內均未詳加認定明確記載，原判決未究明該部
分之違誤，自於法有違等語。惟上訴意旨，係就原判決所未論斷
之事項，全憑己見，任意指摘，難謂已符合首揭法定上訴第三審
之要件。其上訴違背法律上之程式，應予駁回。
據上論結，應依刑事訴訟法第三百九十五條前段，判決如主文。
中    華    民    國  九十七  年    八    月  二十九  日
                      最高法院刑事第三庭
                          審判長法官  林  增  福
                                法官  張  清  埤
                                法官  陳  世  雄
                                法官  蔡  國  在
                                法官  郭  毓  洲
      本件正本證明與原本無異
                                      書  記  官
中    華    民    國  九十七  年    九    月    四    日
                                                     ｍ


司法院資訊處製作；財團法人民間司法改革基金會備份。
